【裁判字號】    89,訴,542
【裁判日期】    890605
【裁判案由】    毒品危害防制條例
【裁判全文】
臺灣臺南地方法院刑事判決                          八十九年度訴字第五四二號
    公  訴  人  臺灣台南地方法院檢察署檢察官
    被      告  乙○○
右列被告因毒品危害防制條例案件，經檢察官提起公訴（八十九年度偵緝字第二二０
號），本院判決如左：
    主  文
乙○○連續轉讓第一級毒品，累犯，處有期徒刑貳年。
扣案之海洛因乙小包（驗餘淨重０‧０三公克）沒收銷燬之。
    事  實
一、乙○○素行不良曾於民國八十二年間因犯賭博罪，經台灣高等法院台南分院判處
    有期徒刑八月併科罰金三萬元，於八十四年間因犯違反槍砲刀械管制條例罪，經
    同院判處有期徒刑一年二月，嗣經該院於八十五年間就徒刑部分定執行刑為有期
    徒刑一年八月，於八十七年五月十二日執行完畢，竟仍不知悔改。復自民國八十
    八年十月十日起至十月二十六日凌晨二時許止，基於轉讓第一級毒品海洛因之概
    括犯意，先後十數次委請甲○○赴台南市○○路○段二百三十四巷六十六號四樓
    （該屋係乙○○向友人江東瑋借住）之房間幫其剌青，每次則均由乙○○無償提
    供微量足供乙次注射用之海洛因供甲○○施用，嗣甲○○於八十八年十月三十日
    下午二時許，為警持搜索票在其位於台南市○○街五十六巷一百二十一弄二樓之
    臥室內，搜得海洛因０．五公克，而供出該毒品係乙○○提供，警方隨即前往上
    述乙○○之暫住處，並由地上之透明塑膠盒內，搜得乙○○所持有之海洛因一小
    包（驗餘淨重０‧０三公克），供施用海洛因用之工具勺子一支及針筒四支。
二、案經台南市警察局報請台灣台南地方法院檢察署檢察官偵查起訴。
    理  由
一、訊據被告乙○○坦承有委請甲○○在上址為其刺青之事實，雖矢口否認有轉讓海
    洛因予甲○○之犯行，辯稱：伊並未提供海洛因予甲○○，海洛因是甲○○帶來
    的云云。惟查右揭事實，業據證人甲○○警訊初時及本院審理中証述無訛，且證
    人甲○○被查獲後，為警在其住處扣得海洛因０．五公克，即供出該毒品係乙○
    ○提供，警方隨即前往上述乙○○之暫住處，並由地上之透明塑膠盒內，搜得扣
    案之海洛因一小包（驗餘淨重０‧０三公克），且該海洛因之成分經送請法務部
    調查局鑑定結果，其成分確係海洛因，有該局鑑定通知書一紙在卷可查。足見證
    人洪超群所供，已屬非虛。參以被告乙○○與證人甲○○僅係普通朋友關係，二
    人並非親故，已據渠二人於審理中一致供明在卷，則恆情證人乙○○豈有多次免
    費為被告乙○○刺青，復無償提供海洛因供其吸用之理？且本件係因證人洪超群
    為警查獲海洛因毒品後，經警追查上源而循線查獲被告。茍被告非其上源，而係
    其下手，則恆諸常理，洪超群至愚絕無可能指被告為其上源，蓋苟如此，被告為
    警察查獲時供出之上源必恰為證人洪超群自己（尤其如下手知悉係其上源故指其
    為上源時，更不會為其隱瞞），如此豈非反噬證人洪超群自己等各情參互觀之，
    足見證人洪超群証所述者始與事實相符，被告所辯有違常情及事理，不足採信。
    罪證明確，被告犯行堪以認定。
二、按海洛因係第一級毒品，為毒品危害防制條例第二條第二項第一款所明定。被告
    轉讓之，核其所為，係犯同條例第八條第一項之轉讓第一級毒品罪。其先後多次
    犯行，時間緊接，犯罪構成要件相同，顯係基於一個概括犯意反覆為之，應依連
    續犯之規定論以一罪，並依法加重其刑。其持有海洛因之低度行為，應為高度之
    轉讓行為所吸收，不另論罪。又被告曾於八十二年間因犯賭博罪，經台灣高等法
    院台南分院判處有期徒刑八月併科罰金三萬元，於八十四年間因犯違反槍砲刀械
    管制條例罪，經同院判處有期徒刑一年二月，嗣經該院於八十五年間就徒刑部分
    定執行刑為有期徒刑一年八月，於八十七年五月十二日執行完畢，有台灣台南地
    方法院檢察署刑案查註紀錄表乙紙附卷足憑，有本院刑案被告全國全案紀錄表一
    紙附卷可按，其於五年內再犯本件有期徒刑以上之罪，為累犯，應依法遞加重其
    刑。爰審酌被告之素行不良、多次轉讓毒品所生危害非輕，犯後飾詞圖卸刑責，
    態度非佳等一切情狀，量處如主文所示之刑，以示懲儆。扣案之海洛因乙小包（
    驗餘淨重０‧０三公克），係查獲之毒品，應依法沒收銷燬之。至另扣案之勺子
    一支及針筒四支，係供被告施用海洛因所用之工具，並非其供本案轉讓海洛因所
    用之物品，爰不予宣告沒收，併此敘明。
三、據上論斷，應依刑事訴訟法第二百九十九條第一項前段，毒品危害防制條例第八
    條第一項、第十八條第一項前段，刑法第十一條前段、第五十六條、第四十七條
    ，判決如主文。
本案經檢察官張太龍到庭執行職務。
中      華      民      國      八十九      年      六      月    五    日
                              臺灣臺南地方法院刑事第一庭
                                  法  官  柯  顯  卿
右正本證明與原本無異
如不服本判決應於送達後十日內向本院提出上訴狀
                                  書記官  盧  立  勇
中      華      民      國     八十九       年      六      月    七    日
附錄法條：
毒品危害防制條例第八條第一項
  轉讓第一級毒品者，處一年以上七年以下有期徒刑，得併科新臺幣一百萬元以下罰
  金。


司法院資訊處製作；財團法人民間司法改革基金會備份。
